【裁判字號】    98,審訴,418
【裁判日期】    980929
【裁判案由】    違反槍砲彈藥刀械管制條例
【裁判全文】
臺灣士林地方法院刑事判決             98年度審訴字第418號
公  訴  人  臺灣士林地方法院檢察署檢察官
被      告  甲○○
上列被告因違反槍砲彈藥刀械管制條例案件，經檢察官聲請簡易
判決處刑（98年度偵字第2008號），本院士林簡易庭認不宜以簡
易判決處刑（98年度士簡字第323 號），移由本院改依通常程序
審理，被告於準備程序中就被訴事實為有罪之陳述，本院合議庭
裁定由受命法官獨任改依簡式審判程序審理，並判決如下：
    主  文
甲○○未經許可，寄藏子彈，累犯，處有期徒刑陸月，併科罰金
新臺幣參萬元，有期徒刑如易科罰金以新臺幣壹仟元折算壹日，
罰金如易服勞役以新臺幣壹仟元折算壹日。扣案具有殺傷力之非
制式子彈貳顆均沒收。
    事  實
一、甲○○前於民國93年間，因施用毒品案件，經本院以94年度
    訴字第33號判決處有期徒刑1 年2 月確定，於95年10月10日
    縮刑期滿執行完畢。詎其仍不知悔改，明知具有殺傷力之子
    彈，係槍砲彈藥刀械管制條例管制之槍彈，未經許可不得寄
    藏，竟於97年5 至6 月間某日，未經許可，在其位於臺北市
    北投區○○路83號4 樓之住處，收受真實姓名年籍不詳綽號
    「偉哥」之成年男子所交付之具有殺傷力直徑約8mm 金屬彈
    頭之非制式子彈3 顆，並放置於其不知情之弟弟林世勇所有
    重型機車置物箱內予以寄藏。嗣於98年1 月20日下午6 時許
    ，警方持本院法官簽發之搜索票，在上址住處搜索查獲，並
    扣得上揭具有殺傷力之非制式子彈3 顆（鑑定試射1 顆，尚
    餘2 顆）。
二、案經臺北市政府警察局北投分局報告臺灣士林地方法院檢察
    署檢察官偵查後聲請簡易判決處刑。
    理  由
一、上揭犯罪事實，業據被告甲○○迭於警詢、檢察官偵查及本
    院準備程序期日、審理中坦承不諱，且有直徑約8mm 金屬彈
    頭之非制式子彈3 顆扣案足稽，而上開子彈經送內政部警政
    署刑事警察局鑑定，該局以檢視法、試射法鑑定，其鑑定結
    果認該3 顆子彈係由金屬彈殼組合直徑8.0mm ±0.5mm 金屬
    彈頭而成之非制式子彈，採樣1 顆試射，可擊發，認具殺傷
    力，有該局98年2 月12日刑鑑字第0980011525號槍彈鑑驗書
    1 份在卷可憑，是被告之自白應認與事實相符，而堪採信，
    被告未經許可，寄藏具有殺傷力之非制式子彈3 顆之犯行應
    堪認定。
二、按寄藏與持有，均係將物置於自己實力支配之下，但「寄藏
    」之受人委託代為保管，其保管之本身所為之「持有」，既
    係「寄藏」之當然結果，法律上自宜僅就「寄藏」行為為包
    括之評價，不應另就「持有」予以論罪（最高法院74年臺上
    字第3400號判例參照），故被告持有上開子彈之行為，係「
    寄藏」之當然結果，自不另論罪。是核被告所為，係犯槍砲
    彈藥刀械管制條例第12條第4 項之未經許可寄藏子彈罪。按
    未經許可寄藏槍、彈，其因寄藏而持有之繼續為行為之繼續
    ，至持有行為終了時均論為一罪，不得割裂，則包括持有該
    槍、彈之行為，自亦為行為之繼續，其犯罪之完結須繼續至
    行為終了時為止，均只論為一罪而不得割裂。又被告同時寄
    藏上開子彈3 顆，因均屬槍砲彈藥刀械管制條例第12條第4
    項規定所禁止寄藏之子彈，侵害該規定保護之單一社會法益
    ，僅犯單一之未經許可寄藏子彈罪。再被告有事實欄所載前
    科執行情形，此有臺灣高等法院被告前案紀錄表1 份在卷可
    憑，其於前案有期徒刑執行完畢後，5 年以內故意再犯有期
    徒刑以上之本罪，為累犯，應依法加重其刑。爰審酌被告寄
    藏子彈之犯罪動機、手段、影響社會治安之結果，犯後坦承
    犯行表示悔悟等一切情狀，量處如主文所示之刑，並分別諭
    知易科罰金及易服勞役之折算標準，以示儆懲。扣案直徑約
    8mm 金屬彈頭之非制式子彈2 顆，因屬違禁物，均應依刑法
    第38條第1 項第1 款之規定宣告沒收，至於上開業經試射之
    非制式子彈1 顆，因試射後之子彈已不具有子彈之完整結構
    ，且已失去其效能，而不具殺傷力，爰不併予宣告沒收。
據上論斷，應依刑事訴訟法第452 條、第273 條之1 第1 項、第
299 條第1 項前段，槍砲彈藥刀械管制條例第12條第4 項，刑法
第11條前段、第41條第1 項前段、第42條第3 項、第47條第1 項
、第38條第1 項第1 款，判決如主文。
本案經檢察官吳昭瑩到庭執行職務。
中    華    民    國    98    年    9    月     29    日
                  刑事第一庭法  官  雷雯華
以上正本證明與原本無異。
如不服本判決應於收受判決後10日內向本院提出上訴書狀，並應
敘述具體理由；其未敘述上訴理由者，應於上訴期間屆滿後20日
內向本院補提理由書（均須按他造當事人之人數附繕本）「切勿
逕送上級法院」。
                            書記官  陳麗津
中    華    民    國    98    年    9    月     29    日
附錄本判決論罪科刑之法條依據：
槍砲彈藥刀械管制條例第12條
未經許可，製造、販賣或運輸子彈者，處1 年以上7 年以下有期
徒刑，併科新臺幣500 萬元以下罰金。
未經許可，轉讓、出租或出借子彈者，處6 月以上5 年以下有期
徒刑，併科新臺幣300 萬元以下罰金。
意圖供自己或他人犯罪之用，而犯前二項之罪者，處3 年以上10
年以下有期徒刑，併科新臺幣700 萬元以下罰金。
未經許可，持有、寄藏或意圖販賣而陳列子彈者，處5 年以下有
期徒刑，併科新臺幣300 萬元以下罰金。
第 1 項至第3 項之未遂犯罰之。


司法院資訊處製作；財團法人民間司法改革基金會備份。
